臺灣高等法院刑事裁定
111年度聲字第3594號
聲  請  人  臺灣高等檢察署檢察官
受  刑  人  
即  被  告  陳建勳



上列聲請人因受刑人數罪併罰有二裁判以上，聲請定其應執行之
刑（聲請案號：臺灣高等檢察署111年度執聲字第1686號），本
院裁定如下：
    主  文
陳建勳犯如附表所示各罪所處有期徒刑部分，應執行有期徒刑伍
年。
    理  由
一、聲請意旨略以：上列受刑人即被告陳建勳（下稱受刑人）因
    違反毒品危害防制條例等數罪，先後經判決確定如附表，應
    依刑法第53條、第51條第5款、第50條第1項第1款、第3款（
    漏載）、第2項規定，定其應執行之刑，爰依刑事訴訟法第4
    77條第1項聲請裁定等語。
二、按裁判確定前犯數罪者，併合處罰之，但得易科罰金之罪與
    不得易科罰金之罪、得易服社會勞動之罪與不得易科罰金之
    罪，不在此限；前項但書情形，受刑人請求檢察官聲請定應
    執行刑者，依第51條規定定之；數罪併罰，有二裁判以上，
    依第51條之規定，定其應執行之刑；數罪併罰，分別宣告其
    罪之刑，宣告多數有期徒刑者，於各刑中之最長期以上，各
    刑合併之刑期以下，定其刑期，但不得逾30年，刑法第50條
    第1項但書第1款、第3款、第2項、第53條及第51條第5款定
    有明文。準此，如受刑人所犯之數罪中有原得易科罰金之罪
    或原得易服社會勞動之罪者，因與他罪合併定執行刑，於裁
    判前所犯數罪兼有得易科罰金、得易服社會勞動、不得易科
    罰金之罪混合時，應繫乎受刑人之請求與否，而非不問其利
    益與意願，一律併合處罰之。又按數罪併罰中之一罪，依刑
    法規定得易科罰金，若因與不得易科之他罪併合處罰結果而
    不得易科罰金時，原所易科部分所處之刑，自亦無庸為易科
    折算標準之記載，此經司法院大法官會議釋字第144號解釋
    甚明。另按法律上屬於自由裁量之事項，有其外部性界限及
    內部性界限，並非概無拘束，依據法律之具體規定，法院應
    在其範圍選擇為適當之裁判者，為外部性界限；而法院為裁
    判時，應考量法律之目的，及法律秩序之理念所在者，為內
    部性界限；法院為裁判時，二者均不得有所踰越。在數罪併
    罰，有二裁判以上，定其應執行之刑時，固屬於法院自由裁
    量之事項，然仍應受前揭外部性界限及內部性界限之拘束（
    最高法院94年度台非字第233號判決意旨參照）；而刑事訴
    訟法第370條第2項規定：「前項所稱刑，指宣告刑及數罪併
    罰所定應執行之刑。」已針對第二審上訴案件之定應執行之
    刑，明定有不利益變更禁止原則之適用，而分屬不同案件之
    數罪併罰，倘一裁判宣告數罪之刑，曾經定其執行刑，再與
    其他裁判宣告之刑定其執行刑時，在法理上亦應同受此原則
    之拘束，亦即另定之執行刑，其裁量所定之刑期，不得較重
    於前定之執行刑加計後裁判宣告之刑之總和。
三、經查，受刑人因違反毒品危害防制條例等數罪，分別經臺灣
    新北地方法院及本院判處如附表編號1至5所示之刑，均經確
    定在案，此有上開各判決、本院被告前案紀錄表存卷可佐（
    聲請書附表編號5之確定判決法院及案號誤載，應更正如下
    ）。又上開如附表所示之數罪，其中有得易科罰金之罪（附
    表編號3、4）、得易服社會勞動之罪（附表編號1）及不得
    易科罰金之罪（附表編號2、5），固合於刑法第50條第1項
    但書第1款、第3款之規定，惟受刑人已於「臺灣基隆地方檢
    察署依修正刑法第50條受刑人是否請求檢察官聲請定應執行
    刑聲請表」上親自簽名捺印同意聲請定刑，有上開聲請表附
    卷可參，則本件自應依刑法第50條第2項之規定，依同法第5
    1條規定定其應執行刑。
四、茲檢察官向最後事實審之本院聲請定其應執行之刑，本院審
    核認其聲請於法尚無不合，並審酌受刑人如附表各罪所示有
    期徒刑部分之外部限制（總刑期為有期徒刑5年8月），附表
    編號2、5所示之罪及編號3、4所示之罪，前各經本院以108
    年度上訴字第936號判決分別定應執行有期徒刑4年6月、4月
    ，故此次應於有期徒刑5年3月以下定其應執行之刑，復就受
    刑人所犯附表編號1、3至5所示之罪部分，考量受刑人明知
    大麻種子並非得任意持有、運輸進口、栽種之違禁物，竟無
    視國家杜絕毒品犯罪之禁令，仍多次自國外網站購買而私運
    大麻種子進口至我國，更進而自行栽種、製造大麻，且種植
    時間非短、數量非寡，另又自他人處取得含有海洛因成分之
    捲菸、大麻成品而持有之，此部分違反毒品相關刑罰之情節
    重大，然其等罪質類似、犯罪時間接近、責任非難之重複性
    甚高，惟因涉及製造毒品重罪，自不應給予過多寬減，而附
    表編號2所示之公共危險罪部分則與毒品無關，是就附表各
    罪為整體非難評價後，再參酌受刑人於111年10月31日針對
    本件定執行刑陳述：「無意見」（見本院卷第253頁陳述意
    見狀），就有期徒刑部分，定其應執行之刑如主文所示（附
    表編號5之罪所處併科罰金之部分，並無宣告多數罰金刑之
    定執行刑問題）。
據上論斷，應依刑事訴訟法第477條第1項，刑法第53條、第51條
第5款，裁定如主文。
中　　華　　民　　國　　111 　年　　11　　月　　28　　日
                  　刑事第八庭　審判長法　官　陳世宗
                                      法　官　林呈樵
                                      法　官　吳勇毅
以上正本證明與原本無異。
如不服本裁定，應於收受送達後五日內向本院提出抗告狀。
                                      書記官  許家慧
中　　華　　民　　國　　111 　年　　11　　月　　28　　日
附表：
編號  1 2 3 罪名  私運管制物品進口罪 公共危險罪 持有第一級毒品罪 宣告刑  有期徒刑5月 有期徒刑10月 有期徒刑3月 犯罪日期  107年11月至 108年1月間 107年8月30日 108年2月12日 偵查（自訴）機關年度案號  新北地檢108年度偵字第17248號等 基隆地檢107年度偵字第4985號等  最後事實審 法院 新北地院 本院 本院  案號 109年度訴字第77號 109年度上訴字第936號 109年度上訴字第936號  判決日期 109/12/08 110/05/06 110/05/06 確定判決 法院 新北地院 本院 本院  案號 109年度訴字第77號 109年度上訴字第936號 109年度上訴字第936號  判決確定日期 110/01/19 110/06/28 110/05/06 是否為得易科罰金之案件  否 否 是 備註  新北地檢110年度執字第2087號 基隆地檢110年度執字第1254號 基隆地檢110年度執字第1255號    編號2、5及編號3、4前各經本院以108年度上訴字第936號判決分別定應執行有期徒刑4年6月、4月  

編號  4 5 以下空白 罪名  持有第二級毒品罪 製造第二級毒品罪  宣告刑  有期徒刑2月 有期徒刑4年，併科罰金新臺幣20萬元  犯罪日期  108年2月12日 107年10月間至 108年2月12日  偵查（自訴）機關年度案號  基隆地檢107年度偵字第4985號等   最後事實審 法院 本院 本院   案號 109年度上訴字第936號 109年度上訴字第936號   判決日期 110/05/06 110/05/06  確定判決 法院 本院 本院   案號 109年度上訴字第936號 109年度上訴字第936號   判決確定日期 110/05/06 111/08/04  是否為得易科罰金之案件  是 否  備註  基隆地檢110年度執字第1255號 基隆地檢111年度執字第1506號    編號2、5及編號3、4前各經本院以108年度上訴字第936號判決分別定應執行有期徒刑4年6月、4月